臺灣高雄地方法院刑事判決　　　　　　　96年度易字第1939號
公　訴　人　臺灣高雄地方法院檢察署檢察官
被　　　告　甲○
上列被告因竊盜案件，經檢察官提起公訴（96年度偵緝字第986
號），本院判決如下：
    主  文
甲○竊盜，處拘役貳拾日，如易科罰金，以新臺幣壹仟元折算壹
日；減為拘役拾日，如易科罰金，以新臺幣壹仟元折算壹日。
    事  實
一、甲○意圖為自己不法之所有，於民國95年11月28日下午3 時
    38分許，在高雄市前鎮區前鎮巷135 之2 號前，徒手竊取乙
    ○○所有之腳踏車1 輛，得手後旋即逃逸。嗣因乙○○發現
    車輛遭竊，經調閱監視錄影帶始得知上情。
二、案經被害人乙○○訴由高雄市政府警察局前鎮分局報請臺灣
    高雄地方法院檢察署檢察官偵查起訴。
    理  由
壹、程序方面
一、本案被告甲○對於證人即告訴人乙○○於警詢之陳述，知有
    刑事訴訟法第159 條第1 項不得為證據之情形，於本院審理
    時，均未聲明異議，依法自應視為被告同意上開證人於警詢
    中所為之陳述得作為證據，本院審酌前開證人於警詢中所為
    陳述，距離本案查獲時間甚近，記憶應最為清晰可靠，並與
    本案相關之待證事實具有關連性，是認前開證人於警詢中所
    為之陳述為適當，依刑事訴訟法第159 條之5 第2 項之規定
    ，認具證據能力。
二、訊據被告甲○矢口否認上揭犯行，辯稱：伊不會騎腳踏車，
    並未竊取告訴人之腳踏車云云。惟查上揭犯行業據證人即告
    訴人乙○○證述綦詳，並有監視器翻拍之彩色照片2 張及查
    獲被告照片3 張在卷可資佐證；又由被告為警查獲當日之衣
    著，與監視器翻拍照片中竊取腳踏車之人之衣著相同，足見
    竊取腳踏車之人，應為被告無訛，況被告於警詢及偵查中亦
    坦承監視照片中牽騎腳踏車之人為伊無誤（見警卷第2 頁、
    偵卷第17頁），是被告上開所辯，無非事後卸責之詞，不足
    採信，被告犯行堪予認定，自應依法論科。
三、核被告甲○所為，係犯刑法第320條第1項之竊盜罪。爰審酌
    被告不思以勞力獲取所需，任意竊取他人財物，所為實不足
    取，犯後復飾詞否認，實屬不該，惟念及所竊腳踏車之價值
    非鉅，行竊手段亦屬平和，且斟酌被告年已逾70歲，已屬老
    邁等一切情狀，量處如主文所示之刑，並審酌本案犯罪情節
    、被告之資力及智識程度，諭知以新臺幣1 千元折算1 日之
    易科罰金折算標準。又被告所為上開犯行，其犯罪時間係在
    96 年4月24日以前，依中華民國96年罪犯減刑條例第2 條第
    1 項第3 款之規定，應將宣告刑減為二分之一，爰減為拘役
    10 日 ，並諭知上開之易科罰金之折算標準，以資懲儆。
據上論斷，應依刑事訴訟法第299 條第1 項前段，刑法第320 條
第1 項、第41條第1 項前段，中華民國96年罪犯減刑條例第2 條
第1 項第3 款、第7 條，刑法施行法第1 條之1 ，判決如主文。
本案經檢察官鄧藤墩到庭執行職務。
中　　華　　民　　國　　96　　年　　8　　月　　16　　 日
                  刑事第十庭  審判長法  官  陳玉聰
                                    法  官  鄭凱文
                                    法  官  楊淑珍
以上正本證明與原本無異。
如不服本判決，應於判決送達後10日內，向本院提出上訴狀。
中　　華　　民　　國　　96　　年　　8　　月　　16　　 日
                                    書記官  陳憶萱
附錄本案論罪科刑法條全文︰
刑法第320條
(普通竊盜罪、竊佔罪)
意圖為自己或第三人不法之所有，而竊取他人之動產者，為竊盜
罪，處 5 年以下有期徒刑、拘役或 500 元以下罰金。
意圖為自己或第三人不法之利益，而竊佔他人之不動產者，依前
項之規定處斷。
